臺灣高等法院臺南分院刑事裁定　　　　　　　　　九十三年度交抗字第三號　 Ｃ
　　　抗　告　人
　　　即受處分人　甲　○　○
右列抗告人因違反道路交通管理處罰條例案件，不服臺灣臺南地方法院交通法庭九十
二年度交聲字第五六二號中華民國九十二年十一月二十日第一審裁定，提起抗告，本
院裁定如左：
      主      文
抗告駁回。
      理      由
一、抗告意旨略以：抗告人關於超速而開立的紅單，因人在加拿大，從未收到，第二
    次開立註銷駕駛執照之裁決書，依然沒收到。因抗告人沒收到一張紅單，而導致
    駕照被註銷，對於一個經常開車往返高雄、臺南的人，是件吃力不討好的事。為
    此請假回臺南跑法院，所費之金錢與精神是他人所不知的，其只求一個公平裁決
    ，一個聲（申）訴機會，本件讓一個不識字的七十幾歲老太太不敢收信，對辛苦
    郵務人的懷疑，故提起抗告云云。
二、按汽車駕駛人，有使用註銷之駕駛執照駕駛小型車或機器腳踏車之情形者，處新
    臺幣（下同）六千元以上一萬二千元以下罰鍰，並當場禁止其駕駛及扣留其車輛
    牌照，道路交通管理處罰條例第二十一條第一項第六款定有明文。
三、經查：
（一）抗告人即受處分人甲○○於民國九十二年七月二十五日下午四時五分許，駕駛
      車牌號碼ＺＨ─八○○三號自小客車，行經高雄市火車站前時，因抗告人使用
      註銷駕照駕駛自小客車，為執勤警員開單舉發等情，有高雄市政府警察局高市
      警交字第Ｂ00000000號舉發違反道路交通管理事件通知一份附於原審
      卷足憑，而該通知單業經抗告人於九十二年九月三十日收受，有掛號郵件收件
      回執一份附於原審卷可按。是抗告人於上開時、地駕車使用註銷之駕駛執照駛
      自小客車，應可認定。
（二）抗告人抗告雖辯稱：抗告人關於超速而開立的紅單，因人在加拿大，從未收到
      ，第二次開立註銷駕駛執照之裁決書，依然沒收到。因抗告人沒收到一張紅單
      ，而導致駕照被註銷云云。惟查，抗告人於九十一年年四月十日上午十一時八
      分許，駕駛車牌號碼ＺＨ─八○○三號自小客車，行經國道三號北向３５８公
      里處，因超速為警開單舉發等情，有內政部警政署國道公路警察局公警局交字
      第ＺＨ0000000號舉發違反道路交通管理事件通知影本一份附於原審卷
      可稽，而該通知單業經抗告人之母（蓋其母印章，記載丈夫代）於九十一年十
      月十七日代收，有掛號郵件收件回執影本一份附於原審卷可參。而抗告人罰鍰
      逾期未繳納，經交通部公路總局嘉義區監理所臺南監理站（下稱臺南監理站）
      ，於九十一年十一月三十日逕行註銷駕駛執照，有臺南監理站南監五字第７４
      －ＺＨ0000000號違反道路交通管理事件裁決書及抗告人汽車駕照基本
      資料之影本各一份附於原審卷可憑。而前開逕行註銷抗告人駕駛執照之裁決書
      （即關於抗告人在高速公路超速行駛，處罰鍰新臺幣六千元部分），於九十一
      年十月十七日送由抗告人之母親蓋章代收，有臺南監理站九十二年十月九日嘉
      監南字第５０８９２００１１９號函及掛號郵件收件回執各一份附於原審卷可
      考，上開通知書及裁決書均有合法送達，抗告人上開所辯，不足採信。
（三）綜上所述，抗告人有於上開時、地確有使用註銷之駕駛執照駕駛小型車之違規
      事實，移送機關即臺南監理站，依照前開道路交通管理處罰條例第二十一條第
      一項第六款規定，裁處抗告人罰鍰新臺幣九千元整，原審認於法尚無不合，抗
      告人異議經核並無理由，而裁定駁回抗告人之異議，認事用法並無不當。抗告
      人抗告仍執前詞，指摘原裁定不當，為無理由，應予駁回。
據上論斷，應依道路交通案件處理辦法第二十六條，刑事訴訟法第四百十二條，裁定
如主文。
中    華    民    國      九十三      年      一      月      十四      日
                                  臺灣高等法院臺南分院刑事第三庭
                                      審判長法官  陳    義    仲
                                            法官  宋    明    蒼
                                            法官  陳    清    溪
右正本證明與原本無異。
不得再抗告。
                                      法院書記官  尤    乃    玉
中    華    民    國      九十三      年      一      月      十五      日
